臺灣彰化地方法院刑事判決　　　　　　　　　　　　　　九十三年度訴字第五二號
　　公　訴　人　臺灣彰化地方法院檢察署檢察官
　　被　　　告　甲○○
右列被告因違反毒品危害防制條例案件，經檢察官提起公訴（九十二年度毒偵字第二
九三○號），本院依簡式審判程序判決如左：
    主  文
甲○○連續施用第一級毒品，處有期徒刑柒月，扣案之海洛因壹包（淨重零點壹公
克）沒收銷燬之；又連續施用第二級毒品，處有期徒刑月，扣案之安非他命壹包（
毛重零點伍公克）沒收銷燬之。應執行有期徒刑玖月，扣案之海洛因壹包（淨重零點
壹公克）及安非他命壹包（毛重零點伍公克），均沒收銷燬之。
    事  實
一、甲○○前因施用毒品案件，先後經二次觀察、勒戒後，均認無繼續施用毒品之傾
    向，由臺灣彰化地方法院檢察署檢察官於民國八十七年十月二十日、八十九年一
    月四日，分別以八十七年度偵字第九○○○號、八十八年度毒偵字第一○八七號
    為不起訴處分確定。詎甲○○仍不知禁絕毒品，竟基於施用第一級毒品之概括犯
    意，自九十二年二月間某日起至同年十一月十九日凌晨三時許，在彰化縣友人住
    處，以將海洛因摻入香菸內吸用之方式，連續施用第一級毒品海洛因三、四次；
    另基於施用第二級毒品之概括犯意，自九十二年二月間某日起至同年十一月十九
    日凌晨三時許，亦在彰化縣友人住處，以將安非他命置入玻璃管內以用燒烤，待
    起煙霧後施用之方式，連續施用第二級毒品安非他命三、四次。嗣於九十二年十
    一月十九日二十三時許，在彰化縣埔心鄉○○路一一六巷一號前為警查獲，並扣
    得其所有之第一級毒品海洛因一包（淨重○‧一三公克），及第二級毒品安非他
    命一包（毛重○‧五公克），並經其同意採集其尿液送驗結果，呈嗎啡陽性反應
    及甲基安非他命陽性反應，始查悉上情。
二、案經彰化縣警察局員林分局報告臺灣彰化地方法院檢察署檢察官偵查起訴。
    理  由
一、右開事實，業據被告甲○○在本院審理時坦承不諱（見本院九十三年六月二十九
    日審判筆錄第二、三頁）；且被告於九十二年十一月十九日為警查獲後親採尿液
    （採集尿液時間為同年月二十日），經送彰化縣衛生局檢驗結果，嗎啡及甲基安
    非他命俱呈陽性反應，有彰化縣衛生局九十二年十二月一日煙檢字第九二二三四
    一號煙毒尿液檢驗成績書一份可憑。另扣案之白色粉末一包（淨重為○‧一三公
    克），經鑑驗證實內含海洛因成分，為第一級毒品，有法務部調查局九十二年十
    二月二十三日調科壹字第一四○○○九七○七號鑑定通知書一份在卷可稽；而扣
    案之白色結晶體一包（毛重○‧五公克），經檢驗結果確呈安非他命反應，為第
    二級毒品，有彰化縣警察局員林分局查獲涉嫌毒品危害防制條例初步檢驗報告單
    一紙附卷可佐，上開尿液檢驗結果及扣案物品，核與被告自白施用毒品之種類、
    時間一致，足證被告之自白與事實相符，可以採信。又被告前因施用毒品案件，
    經二次觀察、勒戒後，均認無繼續施用毒品之傾向，由臺灣彰化地方法院檢察署
    檢察官為不起訴處分確定等情，有臺灣高等法院被告全國前案紀錄表、刑案資料
    查註紀錄表、不起訴處分書等件附卷可佐，是被告先後二次經觀察、勒戒後，均
    認無繼續施用毒品傾向釋放後，五年內再犯本件施用毒品案件，本件事證明確，
    被告犯行洵堪認定。
二、查被告行為後，毒品危害防制條例已於九十二年七月九日修正公布，並自九十三
    年一月九日起施行生效；而被告先後經二次觀察、勒戒，均認無繼續施用毒品傾
    向釋放，由檢察官為不起訴處分確定，不論依照修正前或修正後之毒品危害防制
    條例規定，均應依法論科，且因施用第一級、第二級毒品之法定刑，於修正前、
    後均無變更，依刑法第二條第一項前段規定，應適用裁判時即修正後之該條例論
    處。核被告所為，係犯毒品危害防制條例第十條第一項之施用第一級毒品罪及同
    條例第十條第二項之施用第二級毒品罪。其施用第一級毒品海洛因、第二級毒品
    安非他命前後持有海洛因、安非他命之低度行為，應分別為施用海洛因、安非他
    命之高度行為所吸收，均不另論罪。被告先後多次施用第一、二級毒品犯行，均
    時間緊接，方法相同，觸犯構成要件相同之罪，顯係基於概括犯意反覆為之，為
    連續犯，依刑法第五十六條之規定，各論以一罪並加重其刑。又被告所犯前開二
    罪，犯意各別，罪名不同，應予分論併罰。爰審酌被告前因施用毒品觸法，經二
    次觀察、勒戒仍未戒絕，猶不知悛悔，又再犯本件施用第一、二級毒品之罪，顯
    乏戒斷毒品之決心，惟念其犯行係戕害己身，對社會治安危害非鉅，併考量其犯
    罪動機、目的、施用毒品頻率、次數，暨犯罪後坦承犯行等一切情狀，分別量處
    如主文所示之刑，並定其應執行刑，以示懲儆。扣案之海洛因一包（淨重○‧一
    三公克），及安非他命一包（毛重○‧五公克），應依毒品危害防制條例第十八
    條第一項前段之規定，宣告沒收銷燬之。
據上論斷，應依刑事訴訟法第二百七十三條之一第一項、第二百九十九條第一項前段
，修正後毒品危害防制條例第十條第一項、第二項、第十八條第一項前段，刑法第十
一條前段、第二條第一項前段、第五十六條、第五十一條第五款，判決如主文。
本案經檢察官廖曉萍到庭執行職務。
中      華      民      國    九十三    年      六      月     三十     日
                                      臺灣彰化地方法院刑事第二庭
                                        法      官  許  雅  婷
右正本證明與原本無異。
如不服本判決，應於判決送達後十日內向本院提出上訴狀( 須附繕本 )。
                                        法院書記官  謝  秋  德
中      華      民      國    九十三    年      七      月       一     日
附錄本案論罪科刑法條全文：
毒品危害防制條例第十條
施用第一級毒品者，處六月以上五年以下有期徒刑。
施用第二級毒品者，處三年以下有期徒刑。
